【裁判字號】    89,易,3747
【裁判日期】    891017
【裁判案由】    毒品危害防制條例
【裁判全文】
臺灣高雄地方法院刑事判決                        八十九年度易字第三七四七號
    公  訴  人  臺灣高雄地方法院檢察署檢察官
    被      告  甲○○
右列被告因毒品危害防制條例案件，經檢察官提起公訴（八十九年度毒偵字第三○五
一號）及移送併辦（八十九年度毒偵字第五五四二號），本院判決如左：
    主  文
甲○○連續施用第二級毒品，處有期徒刑肆月。如易科罰金，以參佰元折算壹日。安
非他命貳包（共計驗前毛重參點陸零公克，驗後毛重參點伍伍公克）、自製吸食器壹
組均沒收銷燬之。
    事  實
一、甲○○於民國八十七年間因施用毒品案件，經本院依八十七年度毒聲字第六七二
    號裁定送觀察勒戒後，認有繼續施用毒品之傾向，本院再依八十七年度毒聲字第
    一○四○號裁定送強制戒治，並以八十七年度毒聲字第三九二九號裁定停止戒治
    ，所餘期間付保護管束，嗣因保護管束期滿，由臺灣地方法院檢察署檢察官於八
    十八年八月六日以八十八年度戒毒偵字第二七號不起訴處分確定。詎其猶不思悔
    改，明知安非他命係第二級毒品，復基於施用第二級毒品之概括犯意，於八十九
    年三月十日下午五時二十分許回溯二十四小時內某時、八十九年八月四日某時及
    八十九年八月八日下午五時三十分許回溯二十四小時內某時止，連續在高雄縣林
    園鄉○○○路七十二號住處及其他不詳處所，施用第二級毒品安非他命各一次，
    而於八十八年三月十日下午五時二十分許，警通知前往高雄縣警察局鳳山分局採
    尿檢驗後查悉，嗣又於八十八年八月八日下午五時三十分許，在高雄縣林園鄉○
    ○○路七十二號住處遭警拘提時，扣得安非他命二包（共計驗前毛重三‧六○公
    克，驗後毛重三‧五五公克）、自製吸食器一組，並再採尿送驗，而查知上情。
二、案經高雄縣警察局林園分局、高雄市政府警察局移送臺灣高雄地方法院檢察署檢
    察官偵查起訴及移送併辦。
    理  由
一、訊之被告甲○○固坦承有於右揭八十九年八月四日某時，在上開住處施用第二級
    毒品安非他命一次之事實，惟矢口否認有於八十九年三月十日下午五時二十分許
    及八十九年八月八日下午五時三十分許，均回溯二十四小時內某時，在上開住處
    ，施用第二級毒品安非他命各一次之犯行，辯稱：伊自前案不起訴處分後，除於
    八十九年八月四日外，均未再施用第二級毒品安非他命，八十九年三月十日所採
    集之尿液經檢驗結果有甲基安非他命可能是因為喝感冒液之故云云。經查：被告
    於右揭時地先後為警所採取之尿液，經分別送請台灣檢驗科技股份有限公司濫用
    藥物實驗室、高雄市政府衛生局檢驗結果，甲基安非他命均呈陽性反應，有台灣
    檢驗科技股份有限公司濫用藥物實驗室八十九年五月二十六日之濫用藥物尿液檢
    驗報告、高雄市政府衛生局煙毒尿液檢驗成績書影本一紙附卷可查。又按部分成
    藥之服食，可在尿液測試中產生偽陽性安非他命反應，但如用精密儀器分析，將
    可排除偽陽性之可能，而得到正確答案，目前最常用之確認方法為氣相層析質譜
    儀，以該儀器作藥物及其代謝產物之定性及定量分析，幾乎不會有偽陽性反應產
    生，有行政院國軍退除役官兵輔導委員會台北榮民總醫院八十三年四月七日（83
    ）北總內字第三０五號函可按，被告於右揭八十九年三月十日下午五時二十分許
    經警採集之尿液檢驗結果即係以ＧＣ＼ＭＳ氣相層析＼質譜儀法確認檢驗，即無
    錯誤可能，再者安非他命為第二級毒品，自無任何衛生署許可之感冒藥品以其為
    成分，被告既稱伊係服用國安感冒液，而該感冒液又係衛生署許可之感冒藥，自
    無可能摻入安非他命成分，是其所辯洵非可取。而甲基安非他命經口服投與後，
    約百分之七十於二十四小時內可自尿液中排出，又其尿液內含甲基安非他命成分
    之檢出，與投與甲基安非他命的量、個人體質、檢驗儀器之精密度有關，通常採
    尿化驗是否呈陽性反應，應以投與後二十四小時內所採者為宜，此有行政院生署
    藥物食品檢驗局（80）藥檢醫字第四五二九號函可查，足徵被告分別於八十九年
    三月十日下午五時二十分許、八十九年八月八日下午五時三十分許（即為警採集
    尿液時），均往前回溯二十四小時內某時，在某不詳處所，有施用第二級毒品安
    非他命一次無訛，被告辯稱伊於八十九年三月十日下午五時二十分許、八十九年
    八月八日下午五時三十分許，均回溯二十四小時內某時，無施用第二級毒品安非
    他命云云，自無可採。況被告於八十九年八月八日下午五時三十分許，為警在上
    開住處查獲時，尚有白色晶體二包、自製吸食器一組扣案可資佐證，且該晶體、
    自製吸食器一組經送請高雄醫學院附設中和紀念醫院檢驗結果，分別認係甲基安
    非他命（共計驗前毛重三‧六○公克，驗後毛重三‧五五公克）、有甲基安非他
    命，亦有該院八十九年九月十九日編號Ｂ0000000號及編號Ｂ00000
    00號檢驗報告單各一件附卷可稽。而被告於八十七年間因施用毒品案件，經本
    院依八十七年度毒聲字第六七二號裁定送觀察勒戒後，認有繼續施用毒品之傾向
    ，本院再依八十七年度毒聲字第一○四○號裁定送強制戒治，並以八十七年度毒
    聲字第三九二九號裁定停止戒治，所餘期間付保護管束，嗣因保護管束期滿，由
    臺灣地方法院檢察署檢察官於八十八年八月六日以八十八年度戒毒偵字第二七號
    不起訴處分確定，有該不起訴處分書一件附卷可憑，其於五年內再犯毒品危害防
    制第十條之罪，經本院於八十九年七月十五日以八十九年度毒聲字第五五三三號
    裁定送強制戒治，亦有該刑事裁定書附卷可稽。綜上，本件事證明確，被告上開
    犯行洵堪認定。
二、查安非他命係毒品危害防制條例第二條第二項所稱之第二級毒品，不得持有、施
    用，被告竟持之以施用，核其所為，係犯毒品危害防制條例第十條第二項之施用
    第二級毒品罪。其先後三次施用犯行，時間緊接、手法及罪名均同，顯係基於概
    括犯意而為之，為連續犯，應論以一罪。其先後三次持有安非他命，亦係基於概
    括之犯意，本應以連續持有論，惟其持有後，進而施用，其持有行為應被其施用
    之行為所吸收，不另論罪。審酌被告前經觀察勒戒、強制戒治後又再犯相同罪行
    ，顯見意志不堅，惟其犯罪係戕害自身，尚未害及他人，所犯情節非重及犯罪後
    坦承犯行態度尚佳等一切情狀，量處如主文所示之刑，並諭知易科罰金之折算標
    準。扣案之白色晶體經檢驗結果認係第二級毒品安非他命，而自製吸食器一組經
    檢驗結果，亦有甲基安非他命反應，顯與安非他命無法析離，自應視同第二級毒
    品，而同屬違禁物無訛，爰依毒品危害防制條例第十八條第一項前段規定併予宣
    告沒收併銷燬之。
三、至被告於八十九年八月四日某時及八十九年八月八日下午五時三十分許回溯二十
    四小時內某時，連續在不詳處所，施用第二級毒品安非他命各一次之犯行（包括
    檢察官移送併辦：即八十九年度毒偵字第五五四二號），雖未據公訴人於起訴事
    實敘及，惟該部分與前開起訴部分，具有連續犯之裁判上一罪關係，為起訴效力
    所及，本院自得併予審理。
據上論斷，應依刑事訴訟法第二百九十九條第一項前段，毒品危害防制條例第十條第
二項、第二十三條第二項、第十八條第一項前段，刑法第十一條、第五十六條、第四
十一條，罰金罰鍰提高標準條例第二條，判決如主文。
中    華    民    國      八十九      年      十      月      十七      日
                                  臺灣高雄地方法院刑事庭
                                      法  官  李麗珠
右正本證明與原本無異。
如不服本判決，應於判決送達後十日內，向本院提出上訴狀。
                                      書記官  簡鴻雅
中    華    民    國      八十九      年      十      月      十七      日
附錄本案判決論罪科刑法條：
毒品危害防制條例第十條第二項：
施用第二級毒品者，處三年以下有期徒刑。


司法院資訊處製作；財團法人民間司法改革基金會備份。
